Inventaris van het archief van het Ministerie van Sociale Zaken en Werkgelegenheid: Directie Sociale Verzekeringen, 1950-1992
Nationaal Archief, Den Haag
- Sociale verzekeringen 1940-2003, 066
  - Het bij algemene maatregel van bestuur vaststellen van regels voor de afwikkeling van bepaalde invaliditeits- en vrije invaliditeitsrenten en toeslagen en voor de afkoop van verzekeringen ingevolge de Liquidatiewet invaliditeitswetten en de berekening van contante waarden. 1967-1996, 155
    - Wijziging van het Koninklijk Besluit van 6 juli 1976 (Stb. 1976, 382) inzake de berekening contante waarde van renten krachtens de Invaliditeitswet en de wijziging van het Koninklijk Besluit betreffende regelen inzake de berekening van contante waarden van renten, bedragen en uitkeringen (Stb. 1978, 92)., 1984-1988; 942; 1.848.432/02.588 (4)
  - Het bij algemene maatregel van bestuur vaststellen van regels inzake de berekening van contante waarden van renten, bedragen en uitkeringen ingevolge de Liquidatiewet ouderdomswet 1919. 1978-1990, 172
    Grondslag: Liquidatiewet ouderdomswet 1919 (Stb. 1977, 671), art. 6, (Stb. 1979, 673), art. 10, tweede lid en (Stb. 1987, 364), art. 17c.
    Product: Regelen inzake de berekening van contante waarden van renten, bedragen en uitkeringen als bedoeld in art. 5, eerste en derde lid, van de Liquidatiewet ouderdomswet 1919 (Stb. 1978, 92).
    Regelen inake de berekening van contante waarden van verzekeringen ingevolge de Ouderdomswet 1919 gesloten tegen bruto-premies (Stb. 1979, 699).
    Regelen inzake de berekening van contante waarden van ingegane VOV-renten en van bedragen en uitkeringen als bedoeld in art. 17b, tweede lid, van de Liquidatiewet ouderdomswet 1919 (Stb. 1988, 69).
    - Wijziging van de Regelen inzake de berekening van contante waarden van renten, bedragen en uitkeringen als bedoeld in artikel 5, eerste en derde lid, van de Liquidatiewet Ouderdomswet 1919 (Stb. 1978, 92) en van de Regelen inzake de berekening van contante waarden van verzekeringen ingevolge de Ouderdomswet 1919 gesloten tegen bruto-premies (Stb. 1979, 699) en totstandkoming van de Regelen inzake de berekening van contante waarden van ingegane VOV-renten en van bedragen en uitkeringen als bedoeld in artikel 17b, tweede lid, van de Liquidatiewet Ouderdomswet 1919 (Stb. 1988, 69)., 1980-1988; 1364; 1.848.431.1/02.588(2); pak
    - Wijziging van het Koninklijk Besluit van 6 juli 1976 (Stb. 1976, 382) inzake de berekening contante waarde van renten krachtens de Invaliditeitswet en de wijziging van het Koninklijk Besluit betreffende regelen inzake de berekening van contante waarden van renten, bedragen en uitkeringen (Stb. 1978, 92)., 1984-1988; 942; 1.848.432/02.588 (4)
  - Het vaststellen van de rentevoet en te hanteren sterftetafels die worden toegepast bij de berekening van de contante renten, bedragen en uitkeringen ingevolge de Liquidatiewet ouderdomswet 1919. 1978-1987, 174
    Grondslag: Regelen inzake de berekening van contante waarden van renten, bedragen en uitkeringen als bedoeld in art. 5, eerste en derde lid, van de Liquidatiewet ouderdomswet 1919 (Stb. 1978, 92), art. 4, 5 en 6.
    Product: Beschikking inzake berekening afkoopsommen VOV-renten, -bedragen en - uitkeringen (Stcrt. 1978, 57).
    - Wijziging van de beschikking verdeling kosten van beheer Raden van Arbeid (Stcrt. 1957, 213) en vaststelling van het rekenrentepercentage inzake berekening van afkoopsommen in verband met de liquidatie van de Vrijwillige Ouderdomsverzekering., 1980-1982; 1359; 1.848.431.1(3)
    - Totstandkoming van vaststelling van rekenrente afkoopsommen ten laste van het Invaliditeits- en Ouderdomsfonds op grond van de Liquidatiewet, aanwijzingen sterftetafels voor de berekening van afkoopsommen ten laste van het Invaliditeits- en Ouderdomsfonds en vaststelling van regelen inzake uitbetaling afkoopsom-vrijwillige ouderdomsverzekering aan een ander dan de gewezen verzekerde en besluiten inzake de afkoop van renten vrijwillige ouderdomsverzekering., 1980-1988; 1365; 1.848.431.1/02.588(1)
  - Het (bij algemene maatregel van bestuur) vaststellen van regels voor de uitvoering van de Liquidatiewet ouderdomswet 1919. 1978-1990, 175
    Grondslag: Liquidatiewet ouderdomswet 1919 (Stb. 1977, 671), art. 14, gewijzigd (Stb. 1979, 673), art. 8, eerste lid, 11, tweede lid, 12, eerste lid, 16 en 25.
    Product: Regelen inzake tijdstip eindiging VOV-verzekeringen (Stcrt. 1978, 11).
    Vaststelling tijdstip eindiging VOV-verzekeringen (Stcrt. 1979, 249).
    Vaststelling regelen inzake uitbetaling afkoopsom-VOV aan een ander dan de gewezen verzekerde (Stcrt. 1979, 249).
    Vaststelling termijn en regelen inzake kennisgeving wens tot overdracht afkoopsom-VOV aan particuliere verzekeraar (Stcrt. 1979, 249).
    Vaststelling regelen inzake afkoop verzekeringen ingevolge de Ouderdomswet 1919 (VOV) (Stcrt. 1979, 249).
    Regelen, verband houdende met de overdracht van afkoopsommen Vrijwillige ouderdomsverzekering aan een particuliere levensverzekeraar (Stb. 1979, 691).
    - Totstandkoming van het besluit Vaststelling tijdstip eindiging Vrijwillige Ouderdomsverzekeringen (Stcrt. 1979, 249)., 1367; 1.848.431.1/04.1(1)
    - Totstandkoming van vaststelling van rekenrente afkoopsommen ten laste van het Invaliditeits- en Ouderdomsfonds op grond van de Liquidatiewet, aanwijzingen sterftetafels voor de berekening van afkoopsommen ten laste van het Invaliditeits- en Ouderdomsfonds en vaststelling van regelen inzake uitbetaling afkoopsom-vrijwillige ouderdomsverzekering aan een ander dan de gewezen verzekerde en besluiten inzake de afkoop van renten vrijwillige ouderdomsverzekering., 1980-1988; 1365; 1.848.431.1/02.588(1)
    - Totstandkoming en wijziging van Regelen, verband houdende met de overdracht van afkoopsommen VOV aan de Stichting Dienstverlening VOV (Stb. 1988, 32), en wijziging van de regelen verband houdende met de overdracht van afkoopsommen Vrijwillige Ouderdomsverzekering aan een particuliere levensverzekeraar (Stb. 1979, 691)., 1987-1988; 1366; 1.848.431.1/02.588(3); pak
  - Het bij algemene maatregel van bestuur vaststellen van regels ten aanzien van de overdracht van afkoopsommen ingevolge de Liquidatiewet ouderdomswet 1919 aan de Stichting Dienstverlening Vrijwillige ouderdomswet. 1987-1990, 179
    Grondslag: Liquidatiewet ouderdomswet 1919 (Stb. 1977, 671), gewijzigd (Stb. 1987, 364), art. 17g.
    Product: Regelen, verband houdende met de overdracht van afkoopsommen Vrijwillige ouderdomsverzekering aan de Stichting Dienstverlening VOV (Stb. 1988, 32).
    - Totstandkoming en wijziging van Regelen, verband houdende met de overdracht van afkoopsommen VOV aan de Stichting Dienstverlening VOV (Stb. 1988, 32), en wijziging van de regelen verband houdende met de overdracht van afkoopsommen Vrijwillige Ouderdomsverzekering aan een particuliere levensverzekeraar (Stb. 1979, 691)., 1987-1988; 1366; 1.848.431.1/02.588(3); pak
  - Het bij of krachtens algemene maatregel van bestuur vaststellen van regels ten aanzien van de uitbreiding of beperking van de kring van verzekerden ingevolge de sociale verzekeringen. 1945-, 184
    Grondslag: Ziektewet (Stb. 1929, 374), gewijzigd (Stb. 1935, 32), art. 6, vijfde lid, 24-26 en 55, vijfde lid, vernummerd (Stb. 1952, 474), art. 3, 20-22 en 46, vijfde lid.
    Werkloosheidswet (Stb. 1949, J 423), gewijzigd (Stb. 1967, 421), art. 3, derde en vierde lid.
    Werkloosheidswet (Stb. 1986, 566), art. 3, derde en vierde lid.
    Wet op de arbeidsongeschiktheidsverzekering (Stb. 1966, 84), art. 3, derde en vierde lid.
    Algemene arbeidsongeschiktheidswet (Stb. 1975, 674), art. 4, tweede en derde lid.
    Algemene ouderdomswet (Stb. 1956, 281), art. 6, derde en vierde lid, vernummerd (Stb. 1965, 347), tweede en derde lid, gewijzigd (Stb. 1985, 180), tweede lid en (Stb. 1972, 43), art. 3, vierde lid.
    Algemene weduwen- en wezenwet (Stb. 1959, 139), art. 7, derde en vierde lid, vernummerd (Stb. 1965, 347), tweede en derde lid, gewijzigd (Stb. 1985, 180), tweede lid.
    Algmene kinderbijslagwet (Stb. 1962, 160), art. 6, derde lid, vernummerd (Stb. 1985, 180), tweede lid en (Stb. 1965, 396), art. 3 vierde lid.
    Kinderbijslagwet voor loontrekkenden (Stb. 1962, 257), art. 2, derde en vierde lid.
    Kinderbijslagwet voor kleine zelfstandigen (Stb. 1962, 257), art. 4.
    Algemene wet bijzondere ziektekosten (Stb. 1967, 655), art. 5, tweede lid.
    Algemen nabestaandenwet (Stb. 1995, 690), art. 13, tweede lid.
    Besluiten uitbreiding en beperking kring der verzekerden.
    Product: Besluit van 28 januari 1931 (Stb. 1931, 24).
    Besluit van 23 november 1950 (Stb. 1950, K 648).
    Besluit uitbreiding en beperking kring der verzekerden volksverzekeringen (Stb. 1956, 624, vervangen Stb. 1959, 230, Stb. 1963, 24, Stb. 1968, 575, Stb. 1976, 557, Stb. 1989, 164).
    Besluit uitbreiding en beperking kring der verzekerden Kinderbijslagwet voor loontrekkenden (Stb. 1963, 25).
    Besluit uitbreiding en beperking kring der verzekerden werknemersverzekeringen (Stb. 1967, 343, vervangen Stb. 1986, 654, Stb. 1989, 402).
    Beschikking van 21 februari 1963, nr. 28 902 (Stcrt. 1963, 42).
    Beschikking van 14/28 april 1971 (Stcrt. 1971, 100).
    Beschikking van 3 mei 1973, nr. 51 778 (Stcrt. 1973, 130).
    Beschikking van 23 oktober 1975, nrs. 53798 (Stcrt. 1975, 19).
    Regeling vrijstelling volksverzekeringen functionarissen internationale organisaties (Stcrt. 1980, 131).
    Regeling aanwijzing personen als verzekerden ingevolge de AOW, AWW, AKW, AWBZ en Algemene arbeidsongeschiktheidswet (Stcrt. 1980, 157).
    Regeling aanwijzing als niet-verzekerden ingevolge de volksverzekeringen (Stcrt. 1986, 29).
    Aanwijzing personen als niet-verzekerden ingevolge de werknemersverzekeringen (Stcrt. 1986, 203).
    Beperking kring der verzekerden in dienst van internationale organisaties (Stcrt. 1987, 6).
    Regeling aanwijzing volkenrechtelijke organisaties in het buitenland (Stcrt. 1989, 121).
    Aanwijzingen van volkenrechtelijke organisaties in Nederland (Stcrt. 1991, 167).
    Regeling aanwijzing van in het buitenland gevestigde werkgevers (Stcrt. 1991, 190, vervangen Stcrt. 1996, 247).
    Opm.: Bij het aanwijzen van gevallen waarin werknemers van internationale organisaties of niet-Nederlandse werkgevers niet tot de kring der verzekerden behoren is de minister van Buitenlandse Zaken betrokken.
    - Correspondentie met belangenverenigingen betreffende de verzekering ingevolge de Algemene Arbeidsongeschiktheidswet., 1980-1984; 695; 1.848.422.1/04.2(1); pak
    - Wijziging van het Besluit uitbreiding en beperking kring der verzekerden volksverzekeringen (Stb. 1976, 557) en totstandkoming van het besluit Aanwijzing personen als verzekerden ingevolge de Algemene Ouderdomswet, de Algemene Weduwen- en Wezenwet, de Algemene Kinderbijslagwet, de Algemene Wet Bijzondere Ziektekosten en de Algemene Arbeidsongeschiktheidswet (Stb. 1981)., 1980-1986; 717; 1.848.431.5/04.2(3); pak
    - Wijziging van het Besluit uitbreiding en beperking kring der verzekerden ingevolge de volksverzekeringen en werknemersverzekerden (Stb. 1967, 343, Stb. 1986, 654 en Stb. 1989, 402)., 1980-1989; 454; 1.848.4/04.2 (7); pak
    - Totstandkoming van wijzigingen van het Besluit uitbreiding en beperking kring der verzekerden volksverzekeringen., 1980-1990; div. nrs.
      - feb. 1986 - juli 1986 1986, 723; 1.848.431.5/04.2(3); pak
      - aug. 1986 - nov. 1986 1986, 724; 1.848.431.5/04.2(3); pak
      - dec. 1986 - aug. 1988 1986-1988, 726; 1.848.431.5/04.2(3); pak
      - sep. 1988 - sep. 1989 1988-1989, 727; 1.848.431.5/04.2(3); pak
      - okt. 1989 - jan. 1990 1989-1990, 728; 1.848.431.5/04.2(3)
      - Oud-mijnwerkers die in het genot zijn van een Belgisch rust- en overlevingspensioen, met kamervragen, 1980-1982, 732; 1.848.431.5/04.2(3)
      - Correspondentie, 1982-1989, 733; 1.848.431.5/04.2(3a)
    - Correspondentie met andere ministeries en uitvoeringsorganen betreffende uitkeringen van ziekengeld, met kamervragen., 1980-1989; 597; 1.848.421/02.58 (3); pak
    - Correspondentie met belangenverenigingen en uitvoeringsorganen betreffende uitkeringen krachtens de Algemene Ouderdomswet, met kamervragen., 1980-1992; 706; 1.848.431.5/02.58(1); pak
  - Het bij algemene maatregel van bestuur vaststellen van regels voor de toepassing van bepalingen uit de AOW, AWW en AWW op niet-Nederlanders die binnen het Rijk wonen of Nederlanders die in het buitenland wonen. 1956-, 186
    Grondslag: Algemene ouderdomswet (Stb. 1956, 281), art. 45 en 48, gewijzigd (Stb. 1985, 181), art. 57 en 60.
    Algemene weduwen- en wezenwet (Stb. 1959, 139), art. 60.
    Algemene arbeidsongeschiktheidswet (Stb. 1975, 674), art. 91.
    Product: Besluit gelijkstelling van niet-Nederlanders met Nederlanders (Stb. 1956, 627, vervangen Stb. 1985, 605).
    Besluit gelijkstelling van het wonen buiten het Rijk met wonen binnen het Rijk (Stb. 1956, 628, vervangen Stb. 1985, 632).
    Besluit van 31 augustus 1959 (Stb. 1959, 330).
    Besluit van 26 januari 1961 (Stb. 1961, 29).
    - Totstandkoming en wijziging van de besluiten van 6 juli 1983 (Stb. 1983, 390) en 3 december 1985 (Stb. 1985, 632) op grond van de Algemene Ouderdomswet en wijziging van het Koninklijk Besluit van 31 augustus 1959, Stb. 330 (Stb. 1986, 261) inzake de gelijkstelling van wonen buiten het Rijk met wonen binnen het Rijk., 1980-1986; 709; 1.848.431.5/02.58(3); pak
    - Wijziging van het Koninklijk Besluit met betrekking tot de gelijkstelling van niet-Nederlanders met Nederlanders ingevolge de Algemene Ouderdomswet (Stb. 1985, 605)., 1985-1987; 708; 1.848.431.5/02.58(2)
    - Correspondentie met andere ministeries en de Sociale Verzekeringsbank betreffende de gelijkstelling van wonen buiten het Rijk met wonen binnen het Rijk voor de toepassing van de Algemene Ouderdomswet en de Algemene Weduwen- en Wezenwet., 1985-1988; 713; 1.848.431.5/02.58(4a); pak
    - Correspondentie met de Sociale Verzekeringsraad betreffende de toepassing van de Toeslagenwet ten aanzien van Algemene Arbeidsongeschiktheidswet-gerechtigden die gedurende hun verblijf in een ontwikkelingsland gebruik hebben gemaakt van vrijwillige premiebetaling en in die periode arbeidsongeschikt zijn geraakt., 1989; 685; 1.848.422.1/04.1(2)
  - Het (bij of krachtens algemene maatregel van bestuur) vaststellen van regels inzake het beschouwen van arbeidsverhoudingen als dienstbetrekking in de zin van de werknemersverzekeringen. 1945-, 189
    Grondslag: Ziektewet (Stb. 1929, 374), gewijzigd (Stb. 1935, 32), art. 2, derde lid, 4, 4a en 28, vernummerd (Stb. 1952, 474), art. 5, 6 en 24, vernummerd (Stb. 1967, 473), art. 4, derde en vijfde lid, 5, 11 en 12.
    Werkloosheidswet (Stb. 1949, J 423), vernummerd (Stb. 1953, 325), art. 3 en 4, vernummerd (Stb. 1967, 421), art. 4 en 5.
    Werkloosheidswet (Stb. 1986, 566), art. 4, 5, 7 en 111.
    Wet op de arbeidsongeschiktheidsverzekering (Stb. 1966, 84), art. 5, 9, 11 en sinds 1987 (Stb. 560), art. 4, vijfde lid.
    Kinderbijslagwet voor loontrekkenden (Stb. 1939, 806), art. 7, derde lid en 9, gewijzigd (Stb. 1962, 257), art. 4, derde lid en 5, 11, 12a, 12b en 13, tweede lid (buiten werking Stb. 1979, 709).
    Besluiten aanwijzing van gevallen, waarin een arbeidsverhouding als dienstbetrekking wordt beschouwd 1967, 1973, 1986.
    Product: Besluit van 30 maart 1935 (Stb. 1935, 163).
    Besluit van 25 april 1940 (Stb. 1940, 846, vervangen Stb. 1949, J 206).
    Besluiten aanwijzing van verzekeringsplichtige werkzaamheden (Stb. 1950, K 201 en 202, vervangen Stb. 1952, 674 en 675, 1958, 100, 102).
    Besluit aanwijzing van gevallen, waarin een arbeidsverhouding als dienstbetrekking wordt beschouwd (Rariteitenbesluit, ZW, WW en WAO) (Stb. 1967, 342, vervangen Stb. 1973, 627, Stb. 1986, 655).
    Besluit aanwijzing van gevallen, waarin een arbeidsverhouding als dienstbetrekking wordt beschouwd (KWL) (Stb. 1963, 4, vervangen Stb. 1965, 374, Stb. 1967, 344, Stb. 1973, 628).
    Besluit van 30 juni 1967 (Stb. 1967, 362).
    Regeling uitzondering verzekeringsplicht uitzendkrachten (WAO, ZW, WW) (Stcrt. 1967, 225).
    Aanwijzingen werkgever en verzekeringsplicht musici en artiesten (Stcrt. 1967, 244, vervangen Stcrt. 1969, 11).
    Aanwijzing werkgever en uitzondering verzekeringsplicht W.A.O., Z.W. en W.W. (Stcrt. 1974, 17).
    Aanwijzing werkgever en uitzondering verzekeringsplicht werknemersverzekeringswetten (Stcrt. 1981, 42).
    Besluit uitzondering verzekeringsplicht voor bepaalde melkvervoerders (Stcrt. 1980, 27, vervangen Stcrt. 1986, 250).
    Aanwijzing als werkgever en uitzondering verzekeringsplicht werknemersverzekeringen (Stcrt. 1986, 251).
    Opm.: De aanwijzing van werkzaamheden als 'in dienst van een onderneming verrichte' werkzaamheden, had tot gevolg dat de daarmee belaste arbeiders of ondernemers verzekerden in de zin van de Kinderbijslagwet voor loontrekkenden werden en de opdrachtgever verplicht was premie voor de kinderbijslag te betalen. De regelingen worden samen met de minister van Financiën voorbereid vanuit het oogpunt van de coordinatie van de loonbelasting en de sociale verzekeringen.
    - Wijziging van het Koninklijk Besluit van 14 december 1973 (Stb. 1973, 627) betreffende de besluiten Aanwijzing van gevallen waarin een arbeidsverhouding als dienstbetrekking wordt beschouwd (Stb. 1986, 655), Uitzondering verzekeringsplicht voor bepaalde melkvervoerders (Stcrt. 1986, 250) en Aanwijzing als werkgever en uitzondering verzekeringsplicht werknemersverzekeringen (Stcrt. 1986, 251)., 1979-1989; 478; 1.848.4/04.24 (1)
    - Intrekking van het Koninklijk Besluit van 30 juni 1967, Stb. 362 betreffende de aanwijzing als dienstbetrekking van de arbeidsverhouding van cursisten aan een Centrum voor Vakopleiding Volwassenen., 1980-1984; 773; 1.848.44/02.58(9); pak
    - Toepassing Nederlandse sociale zekerheidswetgeving op buitenlanders die in Nederland werkzaam zijn., 1980-1989; 476; 1.848.4/04.23(10); pak
    - Toepassing Nederlandse sociale zekerheidswetgeving op personeel van buitenlandse ambassades in Nederland., 1980-1989; 462; 1.848.4/04.23 (5)
    - Sociale Verzekeringspositie van personeel van het Iran-United States Tribunal., 1989; 480; 1.848.4/04.23(10)
    - Toepassing van de sociale verzekeringswetten ten aanzien van diverse groepen, met kamervragen., 1980-1986; 458; 1.848.4/04.23 (1) (1a); pak
    - Toepassing van de sociale verzekeringen op werknemers die werkzaam zijn op het continentaal plat, met kamervragen., 1980-1989; 466; 1.848.4/04.23 (16)
  - Het erkennen van administratiekantoren als werkgever in de zin van de werknemersverzekeringen. 1945-1990, 199
    Grondslag: Ziektewet (Stb. 1929, 374), gewijzigd (Stb. 1935, 32), art. 14, eerste lid, vernummerd (Stb. 1952, 474), art. 15, eerste lid, gewijzigd (Stb. 1967, 473), art. 12, eerste lid.
    Werkloosheidswet (Stb. 1949, J 423), art. 6, vernummerd (Stb. 1967, 396), art. 10, eerste lid.
    Werkloosheidswet (Stb. 1986, 566), art. 12, eerste lid.
    Wet op de arbeidsongeschiktheidsverzekering (Stb. 1966, 84), art. 11, eerste lid (buiten werking Stb. 1988, 656).
    Kinderbijslagwet voor loontrekkenden (Stb. 1939, 806), art. 15, eerste lid, gewijzigd (Stb. 1950, K 369), art. 12, vierde lid, vernummerd (Stb. 1952, 475), art. 13, vierde lid.
    Opm.: De erkenning is tot enkele administratiekantoren beperkt gebleven, zoals de Vereniging Loonadministratie Groenten-, Aardappelen- en Fruitbedrijven (LAGAF) te Rotterdam en het Centraal Administratie Bureau van het Visscherijbedrijf en Aanverwante vakken te IJmuiden.
    - Erkenning van het Centraal Administratie Bureau van het Visserijbedrijf en Aanverwante vakken te IJmuiden en de Stichting Rotterdamse Taxichauffeurs te Rotterdam., 1981-1989; 457; 1.848.4/04.213 (1)
  - Het, gehoord de Sociaal Eeconomische Raad, bij algemene maatregel van bestuur vaststellen van nadere regels met betrekking tot het begrip 'indexcijfer der lonen' en andere indexcijfers. 1956-, 204
    Grondslag: Ziektewet (Stb. 1952, 474), gewijzigd (Stb. 1960, 265), art. 1a, vierde en vijfde lid (buiten werking Stb. 1966, 85).
    Werkloosheidswet (Stb. 1949, J 423), gewijzigd (Stb. 1960,265), art. 4a, vierde en vijfde lid (buiten werking Stb. 1964, 484).
    Werkloosheidswet (Stb. 1986, 566), art. 46, tweede lid.
    Invaliditeitswet (Stb. 1913, 205), gewijzigd (Stb. 1960, 265), art. 55a, vierde en vijfde lid.
    Wet op de arbeidsongeschiktheidsverzekering (Stb. 1966, 84), gewijzigd (Stb. 1972, 43), art. 15, zevende lid, gewijzigd (Stb. 1979, 711), tweede lid.
    Algemene ouderdomswet (Stb. 1956, 281), art. 9, 23a, zesde lid en 27, zesde lid.
    Algemene weduwen- en wezenwet (Stb. 1959, 139), art. 21.
    Algemene kinderbijslagwet (Stb. 1962, 160), art. 11a, gewijzigd (Stb. 1979, 709), art. 13.
    Kinderbijslagwet voor kleine zelfstandigen (Stb. 1962, 257), art. 11 en (sinds Stb. 1964, 581), art. 9a (buiten werking Stb. 1979, 709).
    Wet minimumloon en minimumvakantiebijslag (Stb. 1968, 657), art. 14, eerste lid.
    Product: Besluit begripsomschrijving indexcijfer der uurlonen (Stb. 1956, 490).
    Besluit begripsomschrijving indexcijfer der lonen en prijsindexcijfer van het levensonderhoud (Stb. 1960, 379, vervangen Stb. 1965, 207).
    Besluit begripsomschrijving indexcijfer der lonen (Stb. 1961, 138).
    Besluit begripsomschrijving indexcijfer der lonen (Stb. 1972, 142)
    Besluit begripsomschrijving prijsindexcijfer van de gezinsconsumptie (Stb. 1978, 626, vervangen Stb. 1980, 88, Stb. 1983, 679, Stb. 1989, 43).
    Besluit begripsomschrijving prijsindexcijfer van de gezinsconsumptie 1994 (Stb. 1994, 603).
    Besluit maatstaf aanpassingsmechanismen (Stb. 1980, 31).
    - Wijziging van het Besluit betreffende begripsomschrijving prijsindexcijfer van de gezinsconsumptie (Stb. 1980, 88) op grond van artikel 13, lid zeven van de Algemene Kinderbijslagwet., 1979; 245; -1.848.451/02.582.1 (2)
    - Wijziging van het Besluit Vrijstelling van premieheffing ongehuwde vrouwen (Stb. 1980, 89) en het Besluit Begripsomschrijving prijsindexcijfer van de gezinsconsumptie (Stb. 1980, 88)., 1980-1987; 861; 1.848.451/02.51 (2)
    - Totstandkoming van ontwerpbesluit houdende begripsomschrijving van het prijsindexcijfer van de gezinsconsumptie., 1980-1989; 902; 1.848.451/02.582.1
    - Wijziging van het besluit maatstaf aanpassingsmechanismen (Stb. 1980, 31)., 1984-1986; 372; 1.848.4/02.582.1 (6)
  - Het afwijken van het indexcijfer der lonen wanneer dit ten aanzien van de toepassing voor daglonen tot onbillijkheden leidt. 1982-, 205
    Grondslag: Besluit maatstaf aanpassingsmechanismen (Stb. 1980, 31), gewijzigd (Stb. 1982, 503), art. 1a.
    Besluit maatstaf aanpassingsmechanismen 1985 (Stb. 1985, 638), art. 2.
    - Totstandkoming en hantering van maatregelen op grond van de wetgeving rond de aanpassingsmechanismen., 1981-1985; 360; 1.848.4/02.582.1 (6)
  - Het stellen van regels ten aanzien van het vaststellen van het indexcijfer der lonen. 1980-, 206
    Grondslag: Besluit maatstaf aanpassingsmechanismen (Stb. 1980, 31), art. 4, tweede lid.
    Besluit maatstaf aanpassingsmechanismen 1985 (Stb. 1986, 647), art. 5, tweede lid.
    Product: Beschikking toerekeningsmethodiek aanpassingsmechanismen (Stcrt. 1980, 73).
    - Totstandkoming en hantering van maatregelen op grond van de wetgeving rond de aanpassingsmechanismen., 1981-1985; 360; 1.848.4/02.582.1 (6)
  - Het vaststellen van regels voor de samenloop van een uitkering met andere inkomsten (uit uitkeringen, arbeid, pensioen). 1945-, 209
    Grondslag: Ziektewet (Stb. 1929, 374), gewijzigd (Stb. 1992, 82), art. 26a, 31 en 32.
    Werkloosheidswet (Stb. 1986, 566), art. 20 en 52d, vierde lid.
    Wet op de arbeidsongeschiktheidsverzekering (Stb. 1966, 84), art. 20, tweede lid, 44, vijfde en zesde lid, 46a.
    Algemene arbeidsongeschiktheidswet (Stb. 1975, 674), art. 7, tweede lid, 33, vijfde en zesde lid, 36a.